【裁判字號】    95,抗,847
【裁判日期】    951024
【裁判案由】    撤銷緩刑
【裁判全文】
臺灣高等法院刑事裁定                   95年度抗字第847號
抗  告  人
即 受 刑人 甲○○
上列抗告人因竊盜案件，不服台灣桃園地方法院中華民國95年9
月5日裁定（95年度撤緩字第101號），提起抗告，本院裁定如下
：
    主  文
抗告駁回。
    理  由
一、本件抗告人即受刑人抗告意旨略以：原審僅以抗告人有再犯
    有期徒刑以上之罪，並經判決確定為由，即為本件撤銷緩刑
    之裁定，顯有未依上開立法理由之意旨，法官應依被告再犯
    情節，而為裁量是否撤銷先前緩刑之宣告，且原裁定對於抗
    告人有何：「原宣告之緩刑難收其預期效果，而有執行刑罰
    之必要者」之情，並未舉其他事證為佐證，自有不當云云。
二、經查：
（一）、按刑法關於撤銷緩刑宣告之規定，業於民國94年2月2日
        經總統以華總一義字第09400014901號令修正公布，並
        自95年7月1日起生效施行；又刑法施行法第6條之1規定
        ：「於中華民國94年1月7日刑法修正施行前，受緩刑之
        宣告，94年1月7日修正刑法施行後，仍在緩刑期內者，
        適用94年1月7日修正施行之刑法第75條、第75條之1及
        第76條規定」。查本件抗告人甲○○係於94年1月7日刑
        法修正施行前受上開緩刑之宣告，而於94年1月7日修正
        刑法施行後，仍在緩刑期內，依刑法施行法第6條之1規
        定，自應適用修正後刑法第75條、第75條之1及第76條
        規定。
（二）、依修正後刑法第75條之1之立法理由三「本條採用裁量
        撤銷主義，賦與法院撤銷與否之權限，特於第1項規定
        實質要件為「『足認原宣告之緩刑難收其預期效果，而
        有執行刑罰之必要』，供作審認之標準」。
（三）、本件抗告人甲○○因犯竊盜案件，經台灣桃園地方法院
        於92年1月8日，以92年度桃簡字第91號（臺灣桃園地方
        法院檢察署91年度偵字第22684號）判處有期徒刑9 月
        ，緩刑4年，於92年3月24日確定在案；乃於緩刑期內即
        94年10月5日更犯竊盜罪，經台灣桃園地方法院於95 年
        4月21日，以95年度桃簡字第807號判處有期徒刑6月，
        於95年6月19日確定，是抗告人所為，足認原宣告之緩
        刑難收其預期效果，而有執行刑罰之必要，已符合刑法
        第75條之1第2款所列得撤銷緩刑宣告事由，則原審撤銷
        其緩刑之宣告，並無不當，抗告人以原審未舉其他事證
        為佐證提起抗告，核無理由，應予駁回。
三、據上論結，應依刑事訴訟法第412條，裁定如主文。
中    華    民    國    95    年    10    月    24    日
                  刑事第八庭審判長法  官  鄭文肅
                                  法  官  陳國文
                                  法  官  江國華
以上正本證明與原本無異。
不得再抗告。
                                  書記官  陳玉嬋
中    華    民    國    95    年    10    月    27    日


司法院資訊處製作；財團法人民間司法改革基金會備份。
